臺灣桃園地方法院刑事判決　　　　　　　93年度訴字第1995號
　　公　訴　人　臺灣桃園地方法院檢察署檢察官
　　被　　　告　甲○○　男　2.
　　　　　　　　　　　　　之3.
　　指定辯護人　本院公設辯護人乙○○
上列被告因毒品危害防制條例案件，經檢察官提起公訴（93年度
偵字第16451 號），本院判決如下：
    主  文
甲○○販賣第三級毒品，處有期徒刑參年。扣案Ｋ他命（Ketami
ne）貳瓶（毛重貳點九零貳公克）、含有硝甲西洋（Nimetazepa
m）成 分之搖頭丸肆顆均沒收銷燬之。販賣毒品所得財物新臺幣
壹仟捌佰元沒收之，如全部或一部不能沒收時，以其財產抵償之
。
    事  實
一、甲○○明知Ｋ他命（Ketamine）及含有硝甲西洋（Nimetaze
    pam）成 分之搖頭丸分屬毒品危害防制條例第2 條第2 項第
    3 、4 款之第3 級、第4 級毒品，不得販賣、持有，竟意圖
    營利，基於販賣第3 級毒品Ｋ他命（Ketamine）、含有第4
    級毒品硝甲西洋（Nimetazepam）成分搖頭丸之概括犯意，
    以Ｋ他命（Ketamine）每瓶新台幣（下同）900 元、含有第
    4 級毒品硝甲西洋（Nimetazepam）成 分之搖頭丸每顆350
    元之價格，向綽號「阿勇」之真實姓名年籍不詳男子同時販
    入數量不詳之Ｋ他命（Ketamine）及含有第4 級毒品硝甲西
    洋（Nimetazepam）成 分之搖頭丸欲同時兜售上開2 種毒品
    ，於93年10月9 日在桃園縣桃園市○○路199 號獅子王舞廳
    內，以Ｋ他命每瓶1000元、含有第四級毒品硝甲西洋（
    Nimetazepam）成 分之搖頭丸每顆400 元之價格，販售1 瓶
    Ｋ他命（Ketamine）及2 顆含有第4 級毒品硝甲西洋成分之
    搖頭丸給不詳姓名年籍之舞客。嗣於93年10月13日晚上11時
    45分許，桃園縣政府警察局桃園分局偵查員劉瑞忠執行擴大
    臨檢勤務，著便服前往獅子王舞廳查察，甲○○不知其為司
    法警察人員，向劉瑞忠以450 元之價格兜售俗稱青蘋果（外
    觀為綠色圓形錠，一面有蘋果圖案）之新品（含有第四級毒
    品硝甲西洋成分）搖頭丸，並自褲子口袋內取出一顆向劉瑞
    忠展示該新品，旋為劉瑞忠出示證件表明身分，當場將之逮
    捕而販賣未遂，並自甲○○身上起出Ｋ他命2 瓶、含有第4
    級毒品硝甲西洋（Nimetazepa m）成分搖頭丸5 顆（含已拿
    出展示一顆）。
二、案經桃園縣政府警察局桃園分局報告臺灣桃園地方法院檢察
    署檢察官偵查起訴。
    理  由
一、上揭犯罪事實，業據被告甲○○於本院審理時坦承不諱，核
    與證人劉瑞忠於偵查中證述之證詞相符，且被告經警查獲時
    扣案之白色粉末2 瓶、一面有蘋果圖案之綠色圓形錠5 顆經
    Ketamine及Acet aminophen成分，屬毒品危害防制條例第3
    級毒品；有蘋果圖案之綠色圓形錠檢出Nimetazepam 及
    Caffeine成分，Nime tazepam屬毒品危害防制條例第4 級毒
    品，有行政院衛生署管制藥品管理局管檢字第0930010605號
    檢驗成績書附卷可稽。被告自白核與事實相符，被告販賣第
    3 、4 級毒品之犯行明確，應依法論科。
二、按扣案Ｋ他命（Ketamine）、含有硝甲西洋（Nimetazepam
    ）成分之搖頭丸係毒品危害防制條例第2 條第2 項第3 、4
    款所列之第3 級、第4 級毒品。核被告於93年10月9 日之販
    賣行為，係犯毒品危害防制條例第4 條第3 項販賣第3 級毒
    品罪及同條例第4 條第4 項之販賣第4 級毒品罪；於93年10
    月13日晚上11時45分許當次之販賣行為，因證人劉瑞忠並無
    買受毒品之意思，事實上不能完成買賣毒品之行為，該部分
    應僅論以毒品危害防制條例第4 條第4 項、第6 項之販賣第
    4 級毒品未遂罪。被告販賣前後非法持有Ｋ他命（Ketamine
    ）及含有硝甲西洋（Nimetazepam）成 分搖頭丸之低度行為
    ，為販賣之高度行為所吸收，不另論罪。被告2 次販賣第4
    級毒品之行為（1 次既遂、1 次未遂），時間緊密，且屬構
    成要件相同之罪名，顯係基於概括之犯意反覆為之，應依連
    續犯之規定，論以連續販賣第4 級毒品既遂1 罪，並加重其
    刑。被告同時販賣Ｋ他命（Ketamine）及含有硝甲西洋（Ni
    metazepam）成 分之搖頭丸，係以1 行為，同時觸犯上開2
    罪，為想像競合犯，應依刑法第55條規定，從較重之販賣第
    3 級毒品1 罪論處。查被告並無前科，有臺灣高等法院被告
    全國前案紀錄表附卷可憑，檢察官於本院審理時當庭表示被
    告自白犯行，年輕識淺，應無再犯之虞，建請依刑59條減輕
    其刑並求處有期徒刑3 年，本院審酌被告犯罪時年僅22歲，
    涉世未深，一時失慮致蹈法網，販賣之次數少、數量亦微，
    於本院審理中坦承犯行，態度良好，足見其惡性非重，情堪
    憫恕，縱量處毒品危害防制條例第4 條第3 項所規定之最低
    度刑罰5 年有期徒刑猶嫌過重，衡情屬情輕法重，爰依刑法
    第59條規定酌量減輕其刑。再綜合被告犯罪之動機、目的、
    手段、被告之生活狀況、品行、智識程度、所得利益及犯罪
    所生之危害等一切情狀，認檢察官求刑為適當，爰量處如主
    文所示之刑。
三、扣案之Ｋ他命（Ketamine）貳瓶（毛重2.902 公克）、含有
    硝甲西洋（Nimetazepam）成 分之搖頭丸4 顆（扣案5 顆，
    檢驗用罄1 顆）為第3 級、第4 級毒品，應依毒品危害防制
    條例第18條第1 項後段規定，沒收銷燬之。又被告共販賣第
    3 級毒品Ｋ他命（Keta mine）1瓶1000元、含有第4 級毒品
    硝甲西洋（Nimetazepa m）成分之搖頭丸2 顆800 元（每顆
    400 元），所得財物共1800元，雖未扣案（被告於93年10月
    13日被查獲當天販賣未遂，扣案1400元，不能證明係被告於
    93年10月9 日之犯罪所得），然應依同條例第19條第1 項規
    定沒收之，如全部或一部不能沒收時，應以其財產抵償之。
四、據上論斷，應依刑事訴訟法第299 條第1 項前段，毒品危害
    防制條例第4 條第3 項、第4 項、第18條第1 項後段、第19
    條第1 項，刑法第11條前段、第55條、第59條，判決如主文
    。
本案經檢察官張尹敏到庭執行職務。
中    華    民    國    94    年    3    月     18    日
                        臺灣桃園地方法院刑事第六庭
                                審判長法  官  林孟宜
                                      法  官  錢建榮
                                      法  官  蔡寶樺
以上正本證明與原本無異。
如不服本判決，應於判決送達後10日內向本院提出上訴狀（應附
繕本），上訴於臺灣高等法院。
                                      書記官   王泰元
中    華    民    國    94    年    3    月     18    日
